# 新收入准则下，收入总额法还是净额法确认的问题

提问人：山野孤鹜 时间：2020-08-28 08:05:08
A公司境外客户委托A公司组装产品X，X产品中A公司提供部分其自有产品，其自有产品占X产品物料成本的20%左右。由于X产品是由境外客户设计，因此其中其他主要配件需要向境外客户采购（配件具有高度定制化的特点），A公司向境外客户采购配件采用保税方式。A公司在向境外客户提供报价单时，会将其自产产品价格、加工费金额、向客户采购配件的价格（在采购价的基础上未加价）列明，合计数为X的价格。
境外客户与 A公司的协议约定：
（ 1 ）A向其采购的配件，在A支付相关价款后所有权转移给A
（ 2 ）A采购的配件除了生产X产品以为，不能用于其他用途，也不能向第三方销售、出借或者抵押。
（ 3 ）合同终止时，A采购的配件、半成品、成品等，客户可以适当的价格购买。
（ 4 ）每月A需要向客户提供配件的收发月报表
请教各位，这种业务模式按照新收入准则是应该采用总额法还是净额法确认收入？

回答人：chenyiwei
应采用净额法确认收入，视同受托加工。主要考虑是由于存货的专用性，从而A不具有对外购原材料使用的主导和控制权，只能用于生产客户的指定产品；通过定价安排，将价格变动的风险和收益均转移给境外客户，不承担存货风险；这部分配件只能向指定供应商采购，无选择供应商的自主权等。